最高法院刑事判決　　　　　　　　　 110年度台上字第5864號
上　訴　人　紀明材


選任辯護人　蕭仁杰律師
上列上訴人因傷害案件，不服臺灣高等法院中華民國110年3月23
日第二審判決（109年度原上訴字第153號，起訴案號：臺灣士林
地方檢察署109年度偵字第4332、6199、6868、6949 號），提起
上訴，本院判決如下：
    主  文
上訴駁回。
    理  由
一、按刑事訴訟法第377 條規定，上訴於第三審法院，非以判決
    違背法令為理由，不得為之。是提起第三審上訴，應以原判
    決違背法令為理由，係屬法定要件。如果上訴理由書狀並未
    依據卷內訴訟資料，具體指摘原判決不適用何種法則或如何
    適用不當，或所指摘原判決違法情事，顯與法律規定得為第
    三審上訴理由之違法情形，不相適合時，均應認其上訴為違
    背法律上之程式，予以駁回。
二、本件原審審理結果，認定上訴人紀明材有相關所載傷害、剝
    奪行動自由犯行明確，因而撤銷第一審該部分科刑之判決，
    改判仍變更檢察官起訴法條，依想像競合犯，從一重論處上
    訴人共同犯傷害罪刑，已載敘其調查取捨證據之結果及憑以
    認定犯罪事實之心證理由，所為論斷說明，有卷存資料可資
    覆按。
三、上訴意旨略以：其與同案被告劉昱傑（業經判處罪刑確定）
    等人固對告訴人梁文耀為傷害、剝奪行動自由之行為，惟於
    原審時已與告訴人和解賠償新臺幣10萬元，以告訴人身體受
    傷輕微及人身自由遭受侵害之程度，所賠償之金額與一般民
    事損害賠償事件相當，原審對其量處有期徒刑1年8月，相較
    同類型案件之量刑顯然過重。
四、刑之量定，係實體法上賦予法院得依職權自由裁量之事項，
    苟已以行為人之責任為基礎，並斟酌刑法第57條各款所列情
    狀，在法定刑度內，酌量科刑，無偏執一端，致明顯失出失
    入情形，即不得任意指摘為違法，以為第三審上訴之理由。
    原判決就上訴人所犯之罪，已記明如何以行為人之責任為基
    礎，綜合審酌刑法第57條科刑等一切情狀，並說明所為犯罪
    情節、危害非屬輕微、居於主要支配地位、參與程度最深，
    及犯後大致坦承犯行，並與告訴人和解賠償之態度，兼衡其
    素行、智識程度、家庭經濟及生活狀況等各情，在罪責原則
    下適正行使其量刑之裁量權，科處所示之刑，核其量定之刑
    罰，已兼顧相關有利與不利之科刑資料，客觀上並未逾越法
    定刑度，與罪刑相當原則無悖，難認有濫用其裁量權限或違
    反比例原則之違法情形，至於他案被告因所犯情節或量刑審
    酌條件有別，基於個案拘束原則，自不得比附援引他案被告
    之量刑執為原判決有違背法令之論據。上訴意旨猶執前情，
    單純就前述量刑裁量權之合法行使，任意指摘，自非適法之
    第三審上訴理由。
五、上訴意旨無非係對於事實審法院量刑之適當職權行使，徒以
    自己之說詞，任意指摘，難認已符合首揭法定之第三審上訴
    要件，其此部分之上訴為不合法律上之程式，應予駁回。又
    上開得上訴第三審部分之上訴，既從程序上予以駁回，則與
    之有裁判上一罪關係之僭行公務員職權、侵入住宅部分之上
    訴，第一審及原審均認有罪，核屬刑事訴訟法第376條第1項
    第1 款所列不得上訴於第三審法院之案件，自亦無從為實體
    上之審判，應併從程序上駁回。
據上論結，應依刑事訴訟法第395條前段，判決如主文。
中    華    民    國   110    年    11    月    10    日
                  刑事第九庭審判長法  官  段  景  榕  
                                  法  官  鄧  振  球  
                                  法  官  楊  力  進  
                                  法  官  宋  松  璟  
                                  法  官  汪  梅  芬  
本件正本證明與原本無異
                                  書記官
中    華    民    國   110    年    11    月    11    日